臺灣宜蘭地方法院刑事判決　　　　　　　 94年度易字第350號
　　公　訴　人　臺灣宜蘭地方法院檢察署檢察官
　　被　　　告　甲○○
　　　　　　　　　　　　巷2弄.
上列被告因竊盜等案件，經檢察官提起公訴（九十四年度偵字第
二二二四號），本院合議庭裁定由受命法官獨任進行簡式審判程
序，爰不經通常程序判決如下：
    主  文
甲○○竊盜，累犯，處有期徒刑肆月，如易科罰金，以佰元折
算壹日；又服用酒類，不能安全駕駛動力交通工具而駕駛，累犯
，處有期徒刑月，如易科罰金，以佰元折算壹日。應執行有
期徒刑陸月，如易科罰金，以佰元折算壹日。
    事  實
一、甲○○前於民國九十二年間因犯竊盜及公共危險案件，經本
    院先後判處有期徒刑七月及二月確定，並經定應執行刑為有
    期徒刑八月後，於九十三年五月十四日縮刑期滿執行完畢。
    詎仍不知悔改，竟於九十四年七月二十七日二十時許，在其
    位於宜蘭縣員山鄉○○路○段三十四巷二弄三號住處飲用米
    酒約一瓶後，旋於翌日（即同年月二十八日）凌晨一時許騎
    乘腳踏車外出，行至宜蘭市○○路○段十九巷內時，因見丁○○所有之車牌號碼六０七─ＢＨ號自用小貨車停放該處且
    車門未上鎖，遂基於為自己不法所有之意圖，持其祖母所有
    之機車鑰匙發動引擎而竊取該部自用小貨車，並明知其於酒
    後已無安全駕駛動力交通工具之能力，仍於竊得該部開自用
    小貨車後駕車上路，嗣於同日凌晨四時四十分許，駕車行經
    宜蘭縣宜蘭市○○路段時，因酒後注意力及反應力皆已顯然
    減弱，以致一時失慎而衝向對向車道，造成其所駕駛之上開
    自用小貨車撞毀丙○○位於宜蘭市○○路十四之四號房屋之
    門柱及丙○○所有之車牌號碼Ｕ五─一二八七號自用小客車
    前擋風玻璃後，再往前撞毀乙○○之房屋屋簷及停放屋前之
    腳踏車二輛、車牌號碼ＬＥＧ─一三七號機車與抽水機一部
    ，甲○○所竊得之該部自用小貨車車頭亦因嚴重撞擊而毀壞
    。嗣經警到場處理並將甲○○送醫後，經醫院抽血測得其血
    液中酒精濃度高達二六０ＭＧ／ＤＬ（換算呼氣中酒精濃度
    為每公升一點三毫克），並扣得甲○○持供行竊之其祖母所
    有之鑰匙二串。
二、案經丁○○訴由宜蘭縣警察局宜蘭分局報告臺灣宜蘭地方法
    院檢察署檢察官偵查起訴。
    理  由
一、上開事實，迭據被告甲○○自警詢至偵審中到庭坦承不諱，
    核與告訴人丁○○及被害人丙○○、乙○○證述情節契合一
    致，復有贓物認領保管單一份與肇事現場照片共計四十二幀
    在卷，暨被告持供行竊所用之鑰匙二串扣案可稽。再者，被
    告駕車肇事後經醫院抽血檢驗結果，其血液中酒精濃度已高
    達二六０ＭＧ／ＤＬ（換算呼氣中酒精濃度為每公升一點三
    毫克），且其遭警查獲後，已有出入車門困難、語無倫次、
    含糊不清、意識模糊注意力無法集中等情，則見卷附財團法
    人蘭陽仁愛醫院出具之檢驗單及警製刑法第一百八十五條之
    三案件測試觀察紀錄表各一份即明。綜上事證，本件被告各
    該犯行事證咸臻明確，犯行均堪認定，皆應依法論科。
二、核被告甲○○之所為，係犯刑法第三百二十條第一項之竊盜
    罪及同法第一百八十五條之三之服用酒類，不能安全駕駛動
    力交通工具而駕駛罪。其所犯上開二罪，犯意個別，行為互
    殊，應分論併罰之。又被告前於九十二年間因犯竊盜及公共
    危險案件，經本院先後判處有期徒刑七月及二月確定，並經
    定應執行刑為有期徒刑八月後，於九十三年五月十四日縮刑
    期滿執行完畢之事實，業據其到庭自承在卷，復有臺灣高等
    法院被告全國前案紀錄表一份存卷可參，茲於執行完畢後五
    年內再犯本件有期徒刑以上之二罪，均應依刑法第四十七條
    累犯之規定予以加重其刑。審酌被告年輕力壯，前已因犯竊
    盜及酒後駕車案件經本院判刑確定且執行完畢後，仍不知悔
    改，本應重罰，然念其於事發後即坦承犯行不諱，再參酌其
    犯罪動機、目的、手段及造成被害人與社會整體侵害程度等
    一切情狀，雖檢察官雖對被告所犯之竊盜及服用酒類，不能
    安全駕駛動力交通工具而駕駛之二罪，分別具體求處有期徒
    刑七月及六月，然本院認屬過重，爰酌情各量處如主文所示
    之刑，並均諭知易科罰金之折算標準，再定期應執行刑及諭
    知易科罰金之折算標準，以資警懲。至扣案鑰匙二串雖屬被
    告持供行竊所用之工具，然非被告所有之物，此據被告供稱
    翔實，亦乏證據證明係屬被告所有之物，自與刑法第三十八
    條之規定難謂有合，爰不併予宣告沒收，特此敘明。
據上論斷，依刑事訴訟法第二百九十九條第一項前段，刑法第一
百八十五條之三、第三百二十條第一項、第四十七條、第四十一
條第一項、第五十一條第五款，罰金罰鍰提高標準條例第一條前
段、第二條，判決如主文。
本案經檢察官賴慶祥到庭執行職務
中　　華　　民　　國　　94　　年　　9 　　月　　30　　日
                  臺灣宜蘭地方法院刑事第三庭
                      法  官  陳  嘉  年
以上正本證明與原本無異。
如不服本判決，應於判決送達後10日內，向本院提出上訴狀（應
附繕本）。
                      書記官　詹  玉  惠
中　　華　　民　　國　　94　　年　　10　　月　　3 　　日
附錄本案論罪科刑法條全文
刑法第一百八十五條之三
服用毒品、麻醉藥品、酒類或其他相類之物，不能安全駕駛動力
交通工具而駕駛者，處一年以下有期徒刑、拘役或三萬元以下罰
金。
刑法第三百二十條第一項
意圖為自己或第三人不法之所有，而竊取他人之動產者，為竊盜
罪，處五年以下有期徒刑、拘役或五百元以下罰金。
